Inventaris van de archieven van het Prins Bernhard Fonds, Prins Bernhard Spitfire Fonds, Prins Bernhard Fonds in Nederland, Prins Bernhardfonds Suriname, 1940-1979 (1990)
Nationaal Archief, Den Haag
De in 1979 en 1988 overgedragen archiefblokken van het Prins Bernhard Fonds zijn toentertijd in beperkte mate opgeschoond en er zijn plaatsingslijsten vervaardigd. De vernietiging betrof voornamelijk bescheiden van boekhoudkundige aard.
Bij de inventarisatie is het aanvullende archiefblok geschoond. Tijdens de selectie op vernietiging is rekening gehouden met de wettelijke bewaartermijnen en met cultuurhistorische waarden.
Ordening van het archief
De archiefbestanddelen van het eerste archiefblok zijn genummerd 1 t/m 217. Het vervolgblok bevat de inventarisnummers 218 t/m 418. Deze nummering is inclusief de subsidiedossiers behorende tot de betreffende blokken. Het laatste aanvullende archiefblok begint te nummeren vanaf inventarisnummer 501. De onderwerpsmappen betreffen de inventarisnummers 1 t/m 597, de subsidiedossiers en het kaartsysteem zijn op doosniveau genummerd van 601 t/m 781.
Het archief is geordend naar onderwerp volgens de rubriekindeling, zoals deze in grote lijnen sinds begin jaren negentig binnen de organisatie wordt gehanteerd. Binnen de inventarishoofdstukken zijn de archiefbeschrijvingen chronologisch geordend. Daar waar sprake is van een logisch verband tussen meerdere beschrijvingen of van series is het principe van de chronologie doorbroken.
De subsidiedossiers zijn alfabetisch op naam van de aanvrager toegankelijk via het oorspronkelijke papieren kaartenbaksysteem. De fiches in de kaartenbakken verwijzen naar een subsidienummer. Dit kaartenbaksysteem is opgenomen in de inventaris onder rubriekcode 3.1.1. Toegangen op de subsidiedossiers.
De subsidiedossiers zijn op nummer geordend en verdeeld in drie archiefblokken. Ze zijn ook in drie keren overgebracht, waarbij telkens lagere nummers achterbleven die op dat moment nog actueel waren. Daardoor overlappen de nummerseries elkaar.
De subsidiedossiers van het blok 1947-1959 lopen tot aanvraagnummer 1609. Het subsidieblok 1960-1975 loopt vanaf nummer 1610, maar bevat ook lagere nummers vanaf 379. Het derde subsidieblok 1976-1983 loopt vanaf subsidienummer 3176, en bevat lagere nummers vanaf 362. De correspondentie in de subsidiedossiers loopt in incidentele gevallen door tot circa 1986.
Aanwijzingen voor de gebruiker
Openbaarheidsbeperkingen
Volledig openbaar.
Materiële beperkingen
Het archief kent geen beperkingen voor het raadplegen van stukken als gevolg van slechte materiële staat.
Aanvraaginstructie
Openbare archiefstukken kunnen online worden aangevraagd en gereserveerd. U kunt dit ook via de terminals in de studiezaal van het Nationaal Archief doen. Om te kunnen reserveren dient u de volgende stappen te volgen:
Creëer een account of log in.
Selecteer in de archiefinventaris een archiefstuk.
Klik op ‘Reserveer’ en kies een tijdstip van inzage.
Verwant materiaal
Beschikbaarheid van kopieën
Inventarisnummers van dit archief zijn niet in kopievorm beschikbaar
Bijlagen
a. Concordans archief Prins Bernhard Spitfirefonds
1 782
2 783
3 784
4 785
5 786
6 787
7 788
8 789
9 790
10 791
11 792
12 793
13 794
b. Concordans archief Prins Bernhard Fonds Suriname
1 795
2 796
3 797
4 798
5 799
6 800
7 801
8 802
9 803
10 804
11 805
12 806
13 807
14 808
15 809
16 810
17 811
18 812
19 813
20 814
21 815
22 816
23 817
24 818
Beschrijving van de series en archiefbestanddelen
- Inventaris Prins Bernhard Spitfirefonds
  Voor stukken betreffende de liquidatie van het Spitfire Fonds in Londen en oprichting van een nieuwe organisatie in Nederland, zie: archief Prins Bernhard Fonds in Nederland
  - Correspondentie, geordend naar land of werelddeel, 1941-1946; 782-786
    - Groot-Brittannië, 782
    - Curaçao en Aruba, 783
    - Nederlands Oost-Indië, 784
    - Canada, Verenigde Staten en Mexico, 785
    - Zuid-Amerika, 786
  - Maandrapporten, 1940-1946; 787
  - Correspondentie met de redactie van Vrij Nederland, Londense editie, 1941-1945; 788
  - Correspondentie met de dienst van prins Bernhard, 1941-1945; 789
  - Diversen, 1941-1945; 790
  - Krantenknipsels, 791
  - Jaarverslagen, 1941-1945; 792
  - Stukken betreffende de aanschaf van de torpedojager Jan van Galen, 1941; 793
  - Kist met boekhoudkundige bescheiden, 1941-1946; 794
  - Kwitantieboekje van ontvangen bedragen ten behoeve van het Londense Spitfirefonds, 1941 jan-jun; 829; 1 omslag
- Inventaris Prins Bernhard Fonds in Nederland
  - BESTUUR, 1.
    - Algemeen bestuur, 1.1
      - Vergaderingen van het algemeen bestuur, 1946-1968; 94-96, 218
        - 1946-1947, 94
        - 1948-1956, 95
        - 1957-1960, 96
        - 1961-1968, 218
      - Verslag van een bijzondere vergadering op 21 juni 1961 over de aanbieding van een geschenk aan de regent, de overdracht van het voorzitterschap en de uitreiking van de Zilveren Anjer, 588
    - Dagelijks bestuur, 1.2
      - Notulen van vergaderingen van het dagelijks bestuur, 1946-1957; 4-5
        - 1946-1955, 4
        - 1956-1957, 5
      - Vergaderstukken, zoals besproken in vergaderingen van het dagelijks bestuur, 1946-1960; 6-9
        - 1946-1951, 6
        - 1952-1955, 7
        - 1956-1958, 8
        - 1959-1960, 9
      - Getekende notulen van vergaderingen van het dagelijks bestuur, 1961-1975; 224-226
        - 1961-1971, 224
        - 1971-1973, 225
        - 1974-1975, 226
      - Agenda's met bijlagen van vergaderingen van het dagelijks bestuur, 1961-1979; div.nrs.
        - 1961 januari - 1962, 219
        - 1962 oktober - 1964, 220
        - 1965-1967, 221
        - 1968-1970 april, 222
        - 1970 juli - 1971, 223
        - 1975 december, 513
        - 1976, 510
        - 1977 januari - mei, 514
        - 1977 juni - december, 515
        - 1978 februari - juni, 516
        - 1978 september - december, 517
        - 1979 januari - juni, 518
        - 1979 september - december, 519
    - Leden van het bestuur en van adviescommissies, 1.3
      - Samenstelling bestuur, alsmede overzichten van benoeming en aftreden van bestuursleden, 1965-1973; 501
      - Correspondentie met afzonderlijke bestuursleden, alfabetisch geordend op naam, 1948-1975; 122, 228
        - 1948-1968, 122
        - 1960-1975, 228
      - Correspondentie met afzonderlijke bestuursleden, afabetisch geordend op naam, 1946-1979; 536-545
        - Ba t/m Bo, 536
        - Bra t/m Bro, 537
        - Ca t/m Cl, 538
        - Co t/m E, 539
        - F t/m G, 540
        - H, 541
        - I t/m R, 542
        - Sch t/m Sl, 543
        - Sn t/m V, 544
        - W t/m Z, 545
    - Regent, 1.4
      - Correspondentie met prins Bernhard en met zijn particulier secretaris, 1946-1979; 130, 507-508
        - 1946-1954, 130
        - 1953-1969, 507
        - 1970-1979, 508
      - Correspondentie met andere leden van het Koninklijk Huis, 1948-1979; 509
      - Aanbieding van een lichtkroon als geschenk aan prins Bernhard, 1950; 131
      - Vervaardiging van een portret van prins Bernhard door Paul Citroen, 1961; 263
      - Boek Prins Bernhard: vijftig toespraken, 1961; 585
      - Boek 'Prins Bernhard: vijftig toespraken' uitgegeven voor het Prins Bernhard Fonds in het kader van fondsenwerving, 1961; 826; 1 deel
      - Uitgave van een postzegel bij gelegenheid van de zestigste verjaardag van prins Bernhard, 1968-1972; 303
      - Verzamelde redevoeringen van prins Bernhard, ongedateerd; 217
  - ORGANISATIE, 2.
    - Oprichting en ontwikkeling van het Prins Bernhard Fonds, 2.1.
      - Liquidatie van het Prins Bernhard Fonds in Londen en oprichting van een nieuwe organisatie in Nederland, 1946-1950; 11
      - Correspondentie over de oprichting en ontwikkeling van het fonds, 1946-1950; 823; 1 omslag
      - Correspondentie met ministeries over de activiteiten van het fonds, 1948-1979; 822; 1 omslag
      - Correspondentie en overleg van de Commissie Meijen, gevormd door het bedrijfsleven in het kader van het tienjarig jubileum van het fonds, 1956; 74
      - Viering van het tienjarig jubileum van het fonds in 1956, 73
      - Boek Herdenking 1946-1956, uitgebracht ter gelegenheid van het tienjarig jubileum van het fonds, 587
      - Uitgave 'Herdenking 1946-1956', 1957; 824; 1 deel
      - Uitgave 'Vijfentwintig jaar Prins Bernhard fonds 1940-1965', 825; 1 deel
        N.B. Julbileumuitgave, tevens verslag over het jaar 1964 en het PBF
      - Artikel over de geschiedenis van het fonds bij het 25-jarig bestaan, 1965; 821; 1 stuk
      - Plakboek over de viering van het vijfentwintigjarig jubileum van het fonds in 1965, 590
      - Onderscheiding verleend aan het Prins Bernhard Fonds wegens de verdiensten voor het behoud van het Nederlandse monument, 1975; 596
      - Statuten en reglementen, 2.1.1
        - Verzamelbrochure met de stichtingsakte, statuten en reglementen van het Prins Bernhard Fonds en het Prins Bernhard Fonds Nederlandse Antillen, 1954; 506
        - Bestuursreglementen 1964 en 1972, met concept-wijzigingen, 1964-1977; 502
        - Vaststelling en wijziging van statuten van het Prins Bernhard Fonds, 1947-1977; div.nrs.
          - vaststelling 1947 en wijziging 1958, 121
          - wijziging 1962, 237
          - wijziging 1963, 505
          - wijziging 1971, 504
          - wijziging 1977, 503
        - Statuten en statutenwijzigingen van het Prins Bernhard Fonds in 1958, 1962, 1963, 1971 en 1977, 1958-1977; 820; 1 omslag
      - Richtlijnen en procedures, 2.1.2
        - Vaststelling richtlijnen voor het verlenen van subsidies en bijdragen door het Prins Bernhard Fonds en de Anjerfondsen, 1949, 1975-1979; 511
        - Gestencilde circulaires van het fonds ("overzichtsstukken"), 1961-1975; 229-235, 275
          - 1961, 275
          - 1962-1963, 229
          - 1964-1965, 230
          - 1966-1967, 231
          - 1968-1969, 232
          - 1970-1971, 233
          - 1972-1973, 234
          - 1974-1975, 235
      - Beleidsbepaling, 2.1.3
        Zie voor het uitvoeren van cultuursociologische onderzoeken, onder 3.2 Verlenen van opdrachten
        - Interne beleidsnotitie Prins Bernhard Fonds, 1964; 512
      - Anjerfondsen, 2.1.4
        - Correspondentie en overleg met de provinciale en plaatselijke Anjerfondsen, in periodes en per plaats en provincie geordend, 1947-1960; 83-90
          - 1947-1950 (map 1), 83
          - 1947-1950 (map 2), 84
          - 1951-1953, 85
          - 1954, 86
          - 1955-1956, 87
          - 1957-1959, 88
          - 1960 (map 1), 89
          - 1960 (map 2), 90
        - Vergaderingen van de contactcommissies van de Anjerfondsen en jaarvergaderingen van de Anjerfondsen gezamenlijk, 1950-1956; 91-92, 306-308
          - 1950-1956, 91
          - 1957-1960, 92
          - 1961-1963, 306
          - 1964-1972, 307
          - 1973-1980, 308
      - Zusterfondsen in het buitenland, 2.1.5
        - Prins Bernhard Fonds afd. Indonesië, 2.1.5.1
          - Correspondentie en overleg, 1948-1950; 10
        - Prins Bernhard Fonds Nederlandse Antillen, 2.1.5.2
          - Correspondentie en overleg, 1953-1979; div.nrs.
            - 1953-1960, 120
            - 1956-1968, 284
            - 1968-1979, 520
          - Verslag van een driedaags bezoek van prins Bernhard aan de Nederlandse Antillen, 1953; 592
        - Prins Bernhard Fonds Suriname, 2.1.5.3
          - Activiteiten van het Nederlandse Prins Bernhard Fonds in Suriname en oprichting van een Surinaams fonds, 1947-1955; 282
          - Correspondentie en activiteiten van het Prins Bernhard Fonds Suriname, 1956-1975; 283
    - Financieel beheer, 2.2
      - Financiële jaarstukken over de jaren 1946 t/m 1979, 1947-1980; 522-535
        - 1946-1950, 522
        - 1951-1954, 523
        - 1955-1957, 524
        - 1958-1959, 525
        - 1960-1961, 526
        - 1962-1963, 527
        - 1964-1965, 528
        - 1966, 529
        - 1967, 530
        - 1968-1969, 531
        - 1970-1972, 532
        - 1973-1975, 533
        - 1976-1977, 534
        - 1978-1979, 535
    - Huisvesting, 2.3.
      - Huisvesting van het fonds aan de Vijzelstraat 32 en Keizersgracht 206 en vanaf 1950 aan de Herengracht 499 in Amsterdam, 1946-1960; 113
      - Huisvesting van het fonds aan de Herengracht 499, en vanaf 1959 aan de Vijzelstraat 20 in Amsterdam, 1960-1974; 236
      - Huisvesting van het fonds aan de Vijzelstraat 20 in Amsterdam, 1962-1964; 262
      - Aankoop pand Leidschegracht 3 te Amsterdam ten behoeve van de huisvesting van het fonds, 1974-1976; 521
    - Personeel, 2.4
      - Diverse personeelsaangelegenheden, 1948-1955; 123
    - Betrekkingen tot derden, 2.5
      - Correspondentie met de Commissie Witteman van de Voorlopige Raad voor de Kunst, 1950-1952; 115
      - Correspondentie met de Fondation Européenne de la Culture, 1950-1960; 98
      - Correspondentie met de Stichting Erasmusprijs (Praemium Erasmianum), 1950-1960; 97
      - Correspondentie met de Stichting Erasmusprijs (Praemium Erasmianum) en de Fondation Européenne de la Culture, 1963-1967; 298
      - Voordrachten voor de Erasmusprijs (werkdossiers), ongedateerd; 215
      - Correspondentie met de adviescommissie van het Nationaal Rampenfonds, 1953-1954; 57
      - Correspondentie met de Olympische Stichting, 1953-1954; 20
      - Correspondentie met de Club Européen de la Culture, 1954-1959; 103
      - Correspondentie met de Stichting Verenigde Charitatieve Instellingen, 1954-1961; 274
      - Correspondentie met het Nationaal comité voor de viering van bevrijdingsdag, 1955; 67
      - Gift van de Coördinatiecommissie voor de hulpverlening aan de landbouw, watersnood 1953, 1956-1959; 70
      - Correspondentie met het Centraal Overleg Fondsenwerfacties en de Stichting Uitvoeringsorganen Financiële Acties (SUFA), 1960-1975; 246-248
        - 1960-1967, 246
        - 1968-1973, 247
        - 1974-1975, 248
      - Correspondentie met de Stichting Nederlands cultureel contact, 1969-1973; 309-310
        - 1969-1972, 309
        - 1973, 310
      - Bemoeienis Prins Bernhard Fonds met de Stichting Nationale Sporttotalisator, 1961-1978; 241-244
        - 1961-1964, 241
        - 1965-1970, 242
        - 1971-1975, 243
        - 1976-1978, 244
      - Notulen van vergaderingen en accountantsrapporten van de Stichting Nationale Sporttotalisator, 1961-1964; 245
      - Contacten met andere fondsen, 2.5.1
        - Oprichting van het Prinses Juliana Fonds, 1946; 69
        - Correspondentie en overleg met het Koningin Juliana Fonds over gezamenlijke fondsvorming, 1949-1953; 12
        - Vergaderingen van de Stichting Cultuurfonds BUMA, 1958-1961; 102
        - Correspondentie met de Commissie voor het Collecteplan en de Stichting voor het Collecteplan, 1961-1977; 252-253
          - 1961-1974, 252
          - 1965-1977, 253
        - Correspondentie en overleg met de Stichting Nationaal Jeugdzorg Fonds, alsmede het aangaan van een overeenkomst in 1975 waarbij het Prins Bernhard Fonds jaarlijks een financiële bijdrage verstrekt aan het fonds, 1967-1979; 547
    - Jaarverslagen, 2.6
      - Verslagen over de jaren 1946 t/m 1979, 1947-1980; 567-571, 819
        - 1946-1951, 1954 en 1955, 567
        - 1958-1963, 568
        - 1966-1970, 569
        - 1971 en 1973-1975, 570
        - 1976, 1977 en 1979, 571
        - Verslagen over 1952, 1956, 1965, 1972 en 1978 1953-1979, 819; 1 omslag
          N.B. Ontbrekende verslagen in voorgaand archiefblok
      - Samenstelling van de jaarverslagen, 1968-1969; 227
      - Verslagen van de afzonderlijke Anjerfondsen over de jaren 1977 t/m 1979, 1978-1980; 579-581
        - 1977, 579
        - 1978, 580
        - 1979, 581
      - Jaarverslagen van het Anjerfonds Drenthe over 1971 en 1976, 1971-1976; 827; 1 omslag
    - Publiciteit en voorlichting, 2.7
      - Kaarten van leden van het Koninklijk Huis, uitgegeven ter gelegenheid van Anjerdagen - Anjeracties, 1947-1960; 216
      - Problemen rond de naamsverwarring tussen het Prins Bernhard Fonds en de Prins Bernhard Stichting, welke laatstgenoemde zich bezighoudt met bijstand aan militairen, 1948-1953; 68
      - Vaststelling van een 'ex libris' van het Prins Bernhard Fonds, 1950-1958; 38
      - Vertoning van een propagandafilm van het Prins Bernhard Fonds en de Anjerfondsen, 1953; 21
      - Folders, met een filmscenario, 1957-1972; 277
      - Adviesrapport betreffende het public-relations beleid van en voor het Prins Bernhard Fonds en de Anjerfondsen van Amsterdam, 's-Gravenhage en Rotterdam, 1960; 589
      - Verzameling knipsels uit kranten en tijdschriften, 1961-1978; 279
      - Correspondentie rondom de 'Graanaffaire' of kwestie Stern/Rijnink (betreft een oplichtingszaak in Duitsland, waarbij naam van het Prins Bernhard Fonds werd genoemd), 1961-1962; 566
      - Publiciteit door middel van radio en 'HIRO', 1962-1972; 280
      - Publiciteit door middel van televisie, 1963-1971; 281
      - Krantenknipsels over de Stichting Prins Bernhard 60 jaar, 1971; 278
      - Brochures met betrekking tot Anjeracties en stukken betreffende de bezwaren hiertegen van J.D. de Witte, 1973; 276
  - TAAKUITOEFENING, 3.
    - Verstrekken van subsidies, 3.1
      - Correspondentie naar aanleiding van verzoeken om subsidiebijdragen via het Koninklijk Huis, 1946-1960; 128-129
        - 1946-1959, 128
        - 1960, 129
      - Correspondentie met de Stichting Zuiver Wetenschappelijk Onderzoek over door hen ingediende subsidieaanvragen, 1948-1949; 831; 1 omslag
      - Cursus 'Inleiding tot de televisie', serie lesbrieven uitgegeven door de Audiovisuele Dienst Hilversum met financiële steun van het fonds, 1964; 832; 1 omslag
      - Toegangen op de subsidiedossiers, 3.1.1
        - Kaartenbakken met gegevens van subsidie-aanvragers alfabetisch op naam als nadere toegang op de subsidiedossiers op nummer, bijgehouden vanaf 1947 tot circa 1990, 1948-1990; 770-781
          - A - Be, 770
          - Bf - C, 771
          - D - Gesch, 772
          - Gesl - H, 773
          - I - K, 774
          - L - Nec, 775
          - Ned - O, 776
          - P - R, 777
          - Sc - Stichting Vrienden, 778
          - Stichting Vrij - U, 779
          - V - Wh, 780
          - Wi - Z, 781
        - Register van subsidie-aanvragen nummers 2850 t/m 3833, 1972-1980; 546
      - Subsidiedossiers, 3.1.2
        - Subsidiedossiers: blok 1947 t/m 1959
          - Nummers 1 - 23, 141
          - Nummers 24 - 45, 142
          - Nummers 46 - 80, 143
          - Nummers 81 - 123, 144
          - Nummers 124 - 145, 145
          - Nummers 146 - 172, 146
          - Nummers 173 - 190, 147
          - Nummers 191 - 220, 148
          - Nummers 221 - 243, 149
          - Nummers 244 - 271, 150
          - Nummers 272 - 287 (1), 151
          - Nummers 287 (2) - 304, 152
          - Nummers 305 - 332, 153
          - Nummers 333 - 365, 154
          - Nummers 366 - 383, 155
          - Nummers 384 - 415, 156
          - Nummers 416 - 434, 157
          - Nummers 435 - 445, 158
          - Nummers 446 - 460, 159
          - Nummers 461 - 473, 160
          - Nummers 474 - 495, 161
          - Nummers 496 - 510, 162
          - Nummers 511 - 516, 163
          - Nummer 516 vervolg, 164
          - Nummer 516 vervolg, 165
          - Nummer 516 vervolg, 167
          - Nummers 517 - 534, 168
          - Nummers 535 - 552, 169
          - Nummers 553 - 568, 170
          - Nummers 569 - 585, 171
          - Nummers 586 - 601, 172
          - Nummers 602 - 625, 173
          - Nummers 626 - 639, 174
          - Nummers 640 - 665, 175
          - Nummers 666 - 695, 176
          - Nummers 696 - 720, 177
          - Nummers 721 - 745, 178
          - Nummers 746 - 775, 179
          - Nummers 776 - 792, 180
          - Nummers 793 - 811, 181
          - Nummer 812, 182
          - Nummers 813 - 832, 183
          - Nummers 833 - 852, 184
          - Nummers 853 - 875, 185
          - Nummers 876 - 890, 186
          - Nummers 891 - 915, 187
          - Nummers 916 - 926, 188
          - Nummers 927 - 945, 189
          - Nummers 946 - 959, 190
          - Nummers 960 - 975, 191
          - Nummers 976 - 981, 192
          - Nummers 982 - 1000, 193
          - Nummers 1001 - 1015, 194
          - Nummers 1016 - 1030, 195
          - Nummers 1031 - 1039, 196
          - Nummers 1040 - 1056, 197
          - Nummers 1057 - 1079, 198
          - Nummers 1080 - 1099, 199
          - Nummers 1100 - 1132, 200
          - Nummers 1133 - 1148, 201
          - Nummers 1149 - 1175, 202
          - Nummers 1176 - 1208, 203
          - Nummers 1209 - 1238, 204
          - Nummers 1239 - 1265, 205
          - Nummers 1266 - 1300, 206
          - Nummers 1301 - 1332, 207
          - Nummers 1333 - 1363, 208
          - Nummers 1364 - 1402, 209
          - Nummers 1403 - 1450, 210
          - Nummers 1451 - 1485, 211
          - Nummers 1486 - 1525, 212
          - Nummers 1526 - 1568, 213
          - Nummers 1569 - 1609, 214
        - Subsidiedossiers: blok 1960 t/m 1975
          - Nummers 379 - 709, 316
          - Nummers 720 - 956, 317
          - Nummers 956 - 1014, 318
          - Nummers 1019 - 1185, 319
          - Nummers 1186 - 1276, 320
          - Nummers 1273 - 1352, 321
          - Nummers 1354 - 1400, 322
          - Nummers 1410 - 1459, 323
          - Nummers 1460 - 1477, 324
          - Nummers 1477 (1), 325
          - Nummers 1477 (2), 326
          - Nummers 1477 (3) - 1490, 327
          - Nummers 1492 - 1524, 328
          - Nummers 1524 - 1530, 329
          - Nummers 1530 - 1550, 330
          - Nummers 1551 - 1570, 331
          - Nummers 1570 - 1582, 332
          - Nummers 1586 - 1610, 333
          - Nummers 1611 - 1621, 334
          - Nummer 1622, 335
          - Nummers 1622 - 1631, 336
          - Nummers 1632 - 1639, 337
          - Nummers 1640 - 1652, 338
          - Nummers 1652 - 1654, 339
          - Nummers 1655 - 1659, 340
          - Nummers 1659 - 1666, 341
          - Nummers 1667 - 1681, 342
          - Nummers 1682 - 1687, 343
          - Nummers 1688 - 1699, 344
          - Nummers 1700 - 1706, 345
          - Nummers 1707 - 1723, 346
          - Nummers 1724 - 1731, 347
          - Nummers 1732 - 1745, 348
          - Nummers 1745 - 1755, 349
          - Nummers 1756 - 1770, 350
          - Nummers 1770 - 1773, 351
          - Nummer 1774, 352
          - Nummers 1774 - 1783, 353
          - Nummers 1784 - 1791, 354
          - Nummer 1791, 355
          - Nummers 1793 - 1803, 356
          - Nummers 1804 - 1821, 357
          - Nummers 1822 - 1830, 358
          - Nummers 1830 - 1842, 359
          - Nummers 1843 - 1857, 360
          - Nummers 1858 - 1871, 361
          - Nummers 1873 - 1882, 362
          - Nummers 1883 - 1899, 363
          - Nummers 1900 - 1912, 364
          - Nummers 1914 - 1926, 365
          - Nummers 1928 - 1937, 366
          - Nummers 1938 - 1950, 367
          - Nummer 1950, 368
          - Nummers 1952 - 1962, 369
          - Nummers 1963 - 1979, 370
          - Nummers 1980 - 2002, 371
          - Nummers 2004 - 2025, 372
          - Nummers 2026 - 2040, 373
          - Nummers 2040 - 2059, 374
          - Nummers 2060 - 2085, 375
          - Nummers 2086 - 2116, 376
          - Nummers 2117 - 2138, 377
          - Nummers 2139 - 2170, 378
          - Nummers 2171 - 2189, 379
          - Nummers 2190 - 2202, 380
          - Nummers 2210 - 2231, 381
          - Nummers 2232 - 2249, 382
          - Nummers 2250 - 2270, 383
          - Nummers 2271 - 2303, 384
          - Nummers 2304 - 2310, 385
          - Nummers 2321 - 2338, 386
          - Nummers 2339 - 2351, 387
          - Nummers 2352 - 2367, 388
          - Nummers 2369 - 2382, 389
          - Nummers 2383 - 2399, 390
          - Nummers 2400 - 2416, 391
          - Nummers 2417 - 2438, 392
          - Nummers 2439 - 2460, 393
          - Nummers 2471 - 2495, 394
          - Nummers 2496 - 2519, 395
          - Nummers 2496 - 2519, 396
          - Nummers 2520 - 2539, 397